臺灣屏東地方法院民事裁定
110年度消債清字第70號
聲  請  人  
即 債務 人  李王麗香

代  理  人  林宗儀律師
上列當事人因消費者債務清理事件聲請清算，本院裁定如下：
    主  文
債務人李王麗香自民國111年5月25日中午12時起開始清算程序。
命司法事務官進行本件清算程序。
    理  由
一、按債務人不能清償債務或有不能清償之虞者，於法院裁定開
    始更生程序或許可和解或宣告破產前，得向法院聲請依本條
    例所定清算程序，清理其債務；法院開始清算程序之裁定，
    應載明其年、月、日、時，並即時發生效力，消費者債務清
    理條例（下稱消債條例）第3條、第80條前段、第83條第1項
    分別定有明文。次按法院裁定開始清算程序後，得命司法事
    務官進行清算程序，復為消債條例第16條第1項前段所明定
    。
二、本件聲請意旨略以：聲請人積欠至少新臺幣（下同）1,393,
    923元之債務，有不能清償之情，且曾於110年11月間與最大
    債權人星展（台灣）商業銀行股份有限公司進行消費者債務
    清理前置調解，惟協商不成立。聲請人復未經法院裁定開始
    更生程序或許可和解或宣告破產，爰依法聲請准予裁定清算
    等語。
三、聲請人所主張之上開事實，業據其提出所述相符之財產及收
    入狀況說明書、債權人清冊、全國財產稅總歸戶財產查詢清
    單財團法人金融聯合徵信中心當事人查詢個人資料（信用報
    告）回覆書、財政部南區國稅局108至109年度綜合所得稅各
    類所得資料清單及勞工保險被保險人投保資料表等件為證，
    並有本院調解程序筆錄可參。經查：
㈠、關於聲請人收入部分，聲請人現無工作，每月僅領有老人補
    助7,759元，有領取補助存摺影本可佐，且聲請人108、109
    年均無所得，現無投保勞保，有上開所得資料清單及勞保投
    保資料表可稽，顯未受僱任何公司或商號，堪信屬實。至聲
    請人現在支出部分，聲請人陳稱每月必要支出15,946元，雖
    未提出全部單據供本院審酌，惟低於依消債條例第64條之2
    第1項規定，以111年衛生福利部公告每人每月最低生活費之
    1.2倍計算之數額17,076元，應屬確實。
㈡、基上，聲請人每月所得7,759元扣除必要生活費15,946元後，
    已無剩餘。又聲請人固於101年5月28日領取勞保老年一次給
    付1,262,415元，有勞動部勞工保險局110年12月7日保普老
    字第11010212470號函可參，而聲請人積欠之債務至少已達3
    ,268,132元，有民事陳報狀可考，堪認聲請人確有不能清償
    債務或有不能清償之虞之情形，而有清算之原因。此外，本
    件又查無聲請人有消債條例第6條第3項、第8條或第82條第2
    項所定駁回清算聲請之事由存在，是聲請人聲請本件清算，
    為有理由，應予准許。
四、綜上，聲請人聲請清算，為有理由，依首開法條規定，爰裁
    定如主文第一項所示，並命司法事務官進行本件清算程序。
中　　華　　民　　國　　111 　年　　5 　　月　　25　　日
                  民事庭  法　官　曾吉雄
上為正本係照原本作成。
不得抗告。
中　　華　　民　　國　　111 　年　　5 　　月　　25　　日
  　                      書記官　鄭美雀